---
title: "HW 12"
author: "Sebastian Alzate Vargas"
date: "17/11/2021"
output:
  pdf_document: default
  word_document: default
  html_document: default
---

## Problem 1
Below is a sample from a Poisson distribution with rate $\lambda$.

(a) Find the maximum likelihood estimator of $\lambda$.

(b) Find the Bayesian estimator for $\lambda$ if the prior distribution is exponential with rate 1 and using the posterior mean.

```{r}
x <- c(5,6,7,8,9,10,11,12,13,14,15,16,
       19,1,1,4,1,4,7,6,8,4,4,1,7,2)
```



### Solution 

(a) 

Sean $X_1, ..., X_n \sim Pois(\lambda)$

La funci贸n Likelihood esta dada por, $$f(\pmb{x}|\lambda) = \prod_{i=1}^n \frac{\lambda^{x_i}e^{-\lambda}}{x_i!}$$

Log-likelihood,
\begin{align*}
    l(\lambda) &= \log\left( \prod_{i=1}^n \frac{\lambda^{x_i}e^{-\lambda}}{x_i!}\right) \\
    &= \sum_{i=1}^n \log(\lambda)^{x_i} - \sum_{i=1}^n \lambda - \sum_{i=1}^n x_i \log(x_i!) \\
    &= \log(\lambda)\sum_{i=1}^n {x_i} - n\lambda - \sum_{i=1}^n \log(x_i!)
\end{align*}

Derivando e igualando a cero, obtenemos el estimador para $\lambda$

\begin{align*}
    0 &= \frac{dl}{d\lambda} = \frac{\sum_{i=1}^nx_i}{\lambda}-n \\ \\
    \hat{\lambda} &= \frac{ \sum_{i=1}^n x_i}{n} = \overline{\pmb x}
\end{align*}

```{r}
c(lambdahat=mean(x))
```



(b)

La funci贸n distribuci贸n prior es $\lambda \sim Exp(1)$. La posterior esta dada por:

$$f(\lambda |\pmb{x}) = \frac{f\pmb{x},\lambda)}{f_X(\pmb{x})}$$

donde,

\begin{align*}
    f(\pmb{x},\lambda) &= f(\pmb{x} | \lambda) \pi(\lambda) \\ \\
    &= \prod_{i=1}^n \frac{\lambda^{x_i}e^{-\lambda}}{x_i!} \cdot e^{-\lambda} \\ \\
    &= \prod_{i=1}^n \frac{\lambda^{x_i}e^{-\lambda}}{x_i!}\cdot e^{-\lambda} \\ \\
    &= \frac{\lambda^{\sum x_i}e^{-\lambda(n+1)}}{\prod_{i=1}^nx_i!}
\end{align*}

\begin{align*}
    m(x) &= \int_{0}^{\infty} \frac{\lambda^{\sum x_i}e^{-\lambda(n+1)}}{\prod_{i=1}^nx_i!} d\lambda \\ \\
    &= \frac{1}{\prod_{i=1}^nx_i!}\int_{0}^{\infty}\lambda^{\sum x_i}e^{-\lambda(n+1)} d\lambda \\ \\
    &= \frac{\Gamma(\sum x_i +1)}{(n+1)^{\sum x_i +1}\prod_{i=1}^nx_i!}\int_{0}^{\infty}\frac{(n+1)^{\sum x_i +1}}{\Gamma(\sum x_i +1)}\lambda^{\sum x_i+1-1}e^{-\lambda(n+1)} d\lambda \\ \\
    &= \frac{\Gamma(\sum x_i +1)}{(n+1)^{\sum x_i +1}\prod_{i=1}^nx_i!}
\end{align*}

Entonces, la posterior, 

\begin{align*}
    f(\lambda |x) &= \left(\frac{\lambda^{\sum x_i}e^{-\lambda(n+1)}}{\prod_{i=1}^nx_i!}\right)/\left(\frac{\Gamma(\sum x_i +1)}{(n+1)^{\sum x_i +1}\prod_{i=1}^nx_i!}\right) \\ \\
    &= \frac{\lambda^{\sum x_i}e^{-\lambda(n+1)}(n+1)^{\sum x_i +1}}{\Gamma(\sum x_i +1)} \\ \\
    &= \frac{(n+1)^{\sum x_i +1}}{\Gamma(\sum x_i +1)}\lambda^{\sum x_i+1-1}e^{-\lambda(n+1)}
\end{align*}

Entonces, $\lambda | X=\pmb{x} \sim \Gamma(\sum x_i +1, n+1)$, y la media es 

$$E(\lambda | \pmb{x} ) = \frac{\sum x_i +1}{n+1}$$

```{r}
c(lambdahat=(sum(x)+1)/(length(x)+1))
```




## Problem 2
Let $(X_1,X_2,X_3)$ be a multinomial normal random vector with mean vector $(1,1,1)$ and variance-covariance matrix

$$\begin{bmatrix}
1  &  0.5 & 0.1 \\
0.5  &  2 & -0.3 \\
0.1 & -0.3  &   3\\
\end{bmatrix}$$

Find an approximation to $var[\frac{X_1+2X_2+3X_3}{X_1^2+X_2^2+X_3^2}]$


### Solution 

Definamos $$h(x_1,x_2,x_3)=\dfrac{x_1+2x_2+3x_3}{x_1^2+x_2^2+x_3^2}$$

las siguientes son las derivadas parciales,

\begin{align*}
      \dfrac{\partial h(x_1,x_2,x_3)}{\partial x_1}  \vert_{\mu=(1,1,1)}&=\dfrac{1(x_1^2+x_2^2+x_3^2)-2x_1(x_1+2x_2+3x_3)}{(x_1^2+x_2^2+x_3^2)^2} \\ \\
      &=\dfrac{-x_1^2-4x_1x_2-6x_1x_3+x_2^2+x_3^2}{(x_1^2+x_2^2+x_3^2)^2}\\ \\
      &=\dfrac{-1-4-6+1+1}{3^2}\\ \\
      &=-1
\end{align*}


\begin{align*}
      \dfrac{\partial h(x_1,x_2,x_3)}{\partial x_2}  \vert_{\mu=(1,1,1)}&=\dfrac{2(x_1^2+x_2^2+x_3^2)-2x_2(x_1+2x_2+3x_3)}{(x_1^2+x_2^2+x_3^2)^2} \\ \\
      &=\dfrac{-2x_2^2-2x_1x_2-6x_2x_3+2x_1^2+2x_3^2}{(x_1^2+x_2^2+x_3^2)^2}\\ \\
      &=\dfrac{-2-2-6+2+2}{3^2}\\ \\
      &=-\dfrac{2}{3}
\end{align*}



\begin{align*}
      \dfrac{\partial h(x_1,x_2,x_3)}{\partial x_3}  \vert_{\mu=(1,1,1)}&=\dfrac{3(x_1^2+x_2^2+x_3^2)-2x_3(x_1+2x_2+3x_3)}{(x_1^2+x_2^2+x_3^2)^2} \\ \\
      &=\dfrac{-3x_3^2-2x_1x_3-4x_2x_3+3x_1^2+3x_2^2}{(x_1^2+x_2^2+x_3^2)^2}\\ \\
      &=\dfrac{-3-2-4+3+3}{3^2}\\ \\
      &=-\dfrac{1}{3}
\end{align*}

Para la aproximaci贸n tenemos la siguiente formula,

\begin{align*}
    var(h(x))&=\sum_{i=1}^3 (h'_i(\pmb{\mu}))^2var(X_i) +2\sum_{i<j=1}^3 h'_i(\pmb{\mu})h'_j(\pmb{\mu})cov\left(X_i,X_j\right)\\ \\
    &= (-1)^2\cdot 1 + \left(-\dfrac{2}{3} \right)^2\cdot2 + \left(-\dfrac{1}{3} \right)^2\cdot3 + 2(-1)\left(-\dfrac{2}{3} \right)(0.5) + \\ \\   & \ \ \ \ \ \ \ \ 2(-1)\left(-\dfrac{1}{3} \right)(0.1) + 2\left(-\dfrac{2}{3} \right)\left(-\dfrac{1}{3} \right)(-0.3) \\ \\
    &= 1+\dfrac{8}{9}+\dfrac{1}{3}+\dfrac{2}{3}+\dfrac{1}{15}-\dfrac{2}{15}\\ \\
    &= \dfrac{127}{45} \\ \\
    &\approx 2.8222
\end{align*}