---
title: "HW 11"
author: "Sebastian Alzate Vargas"
date: "9/11/2021"
output:
  pdf_document: default
  html_document: default
---

## Problem 1
Let $X_1,...,X_{100}\sim Exp(1.3)$, independent, and let $S=\sum _{i=1}^{100} X_i$. Find $P(S>100)$

(a) directly

(b) using the CLT

### Solution 

(a) 

Usemos la generadora de momentos para encontrar la función de distribución de $s$

\begin{align*}
    \psi(s)&=\psi\left(\sum _{i=1}^{100} X_i \right)\\
    &= \psi\left( X_i \right)^n, \hspace{1 cm} \textit{$X_i'$s son independientes}\\ 
    &= \left(\dfrac{1}{1-t/\lambda} \right)^n
\end{align*}

Sea $\alpha=n$ y $\beta=\lambda$.

Así, suma de distribuciones exponenciales es una una distribución gamma con los siguientes parámetros $\Gamma(n,\lambda)=\Gamma(100,1.3)$ 

\begin{align*}
    P(S>100)=pgamma(100,100,1.3,lower.tail = F)
\end{align*}

```{r}
c('P(S>100)'=pgamma(100,100,scale=1/1.3,lower.tail = F))
```



(b) 

$E(X_i)=\dfrac{1}{1.3}$ y $var(X_i)=\dfrac{1}{1.3^2}$

\begin{align*}
     P(S>100)&= P\left(\overline{X}>1\right)\\
     &=P\left(\dfrac{\overline{X}-1/1.3}{\frac{1}{1.3\sqrt{100}}}>\dfrac{1-1/1.3}{\frac{1}{1.3\sqrt{100}}}\right)\\
     &=P\left(\dfrac{\overline{X}-1/1.3}{\frac{1}{1.3\sqrt{100}}}>3\right)\\
     &=1-\Phi(3)\\
     &=pnorm(3,lower.tail = F)
\end{align*}

```{r}
c('P(S>100)'=pnorm(3,lower.tail = F))
```


## Problem 2
Let $X_n\sim U[0,1]$, $n=1,2,..$, and independent. Use the CLT to find $P(\sum_{i=1}^{50} X_{i}>24)$. Give an upper and a lower bound for this probability.

### Solution 


Tenemos:

\begin{align*}
E(X_n)= \frac{1}{2},\hspace{0.5 cm} Var(X_n)= \frac{1}{12}
\end{align*}

Por otro lado tenemos, 

\begin{align*}
P\left(\sum_{i=1}^{50} X_i > 24\right) &=P\left(\dfrac{\sum_{i=1}^{50} X_i}{50} >\dfrac{24}{50}\right)\\ \\
&=P\left(\bar{X} > \dfrac{24}{50} \right) \\ \\
&=P\left( \sqrt{50}\frac{\bar{X} - 1/2}{\sqrt{1/12}} > \sqrt{50}\frac{24/50 - 1/2}{\sqrt{1/12}}  \right)\\ \\
&=P\left( \sqrt{50}\frac{\bar{X} - 1/2}{\sqrt{1/12}} > -0.4898 \right)\\ \\
&= P\left( Z> -0.4898 \right)\\ \\
&=pnorm(-0.4898,lower.tail = F)
\end{align*}

```{r}
c('P(Z> -0.4898)'=pnorm(-0.4898,lower.tail = F))
```


Usando el teorema de Berry-Essen. Notemos que $E(X_i-1/2)=0$ y $var(X_i-1/2)=1/12$ entonces,

\begin{align*}
    \left| P\left( \sqrt{50}\frac{\bar{X} - 1/2}{\sqrt{1/12}}<x\right)-\Phi(x) \right| &\le \dfrac{0.4748\rho}{\sigma^3\sqrt{n}}\\ \\
    \left|P\left(\sum_{i=1}^{50} X_i < 24\right)-\Phi(-0.4898) \right| &\le \dfrac{0.4748\rho}{\sqrt{1/12}^3\sqrt{50}} \\ \\
    \left|P\left(\sum_{i=1}^{50} X_i > 24\right)-\Phi(0.4898) \right| &\le \dfrac{0.4748\rho}{\sqrt{1/12}^3\sqrt{50}}
\end{align*}

Por otro lado,

\begin{align*}
\rho &= \int_0^{1} |x-1/2|^3dx\\
&=\int_0^{1/2} -(x-1/2)^3dx + \int_{1/2}^1 (x-1/2)^3dx\\
&= \frac{-(x-1/2)^4}{4}|_0^{0.5} +\frac{(x-1/2)^4}{4}|_{0.5}^1\\ 
&= \frac{(0-1/2)^4}{4} +\frac{(1-1/2)^4}{4}\\
&= \frac{2(1/2)^4}{4}\\
&= \dfrac{1}{32}
\end{align*}

Finalmente,

\begin{align*}
    \left|P\left(\sum_{i=1}^{50} X_i > 24\right)-\Phi(0.4898) \right| &\le \dfrac{0.4748\cdot  1/32}{\sqrt{1/12}^3\sqrt{50}}\\ \\
    \left|P\left(\sum_{i=1}^{50} X_i > 24\right)-0.6878623 \right| &\le 0.08722
\end{align*}


Asi,

$$-0.08722+0.6878623 \le P\left(\sum_{i=1}^{50} X_i > 24\right) \le 0.08722+0.6878623$$

$$0.6006423 \le P\left(\sum_{i=1}^{50} X_i > 24\right) \le 0.7750823$$