---
title: "Tarea 2"
author: "Sebastian Alzate Vargas"
date: "23/9/2021"
output:
  pdf_document: default
  html_document: default
---

## Problem 1
Say the random variable $X$ has density $f(x)=c/x^k$, $x=1,2,3,...$ ; $k=2,3$ or $4$. Find the mean and the variance of $X$.

#### Solution
Hallemos el $m^{th}$ momento de $X$
\begin{align*}
    E(X^m)&=\sum_{x=1}^\infty x^m \cdot f(x)\\
    &= \sum_{x=1}^\infty x^m \cdot \dfrac{c}{x^k}\\
    &= \sum_{x=1}^\infty  \dfrac{c}{x^{k-m}}\\
\end{align*}

Notemos lo siguiente: 

\begin{itemize}
    \item Si $k-m=1$ es una serie armónica, la cual diverge
    \item Si $k-m<1$ la serie diverge
    \item Si $k-m>1$ la serie converge, es una serie $p$
\end{itemize}

Ahora usemos los valores de $k=2,3$ y $4$

\begin{itemize}
    \item Si $k=2$ entonces $2-m>1$. Así, $m<1$ para que la serie converja, solo puedo encontrar el momento cero (Se puede hallar constante)
\end{itemize}

\begin{align*}
    E(X^0)&=\sum_{x=1}^\infty  \dfrac{c}{x^{k-0}}\\
    &=\sum_{x=1}^\infty  \dfrac{c}{x^{2}}
\end{align*}

Esa sumatoria no la podemos encontrar analiticamente, vamos a proceder numericamente.

```{r}
x <- c(1:10000)
suma <- function(k){
    sum(1/(x^k))
}
```
Como $k=2$ entonces
```{r}
suma(2)
```
Entonces 

```{r}
c <- 1/suma(2)
cat('c es igual a:', c)
```


\begin{itemize}
   \item Si $k=3$ entonces $3-m>1$. Así, $m<2$ para que la serie converja, solo puedo encontrar el hasta el momento uno (Se puede hallar constante y esperanza)
\end{itemize}


\begin{align*}
    E(X^0)&=\sum_{x=1}^\infty  \dfrac{c}{x^{k-0}}\\
    &=\sum_{x=1}^\infty  \dfrac{c}{x^{3}}
\end{align*}

```{r}
suma(3)
c <- 1/suma(3)
cat('el valor de c es:',c)
```

\begin{align*}
    E(X^1)&=\sum_{x=1}^\infty  \dfrac{c}{x^{k-1}}\\
    &=\sum_{x=1}^\infty  \dfrac{c}{x^{2}}
\end{align*}

```{r}
cat('El valor esperado:', c*suma(2))
```


\begin{itemize}
   \item Si $k=4$ entonces $4-m>1$. Así, $m<3$ para que la serie converja, solo puedo encontrar el hasta el momento dos (Se puede hallar constante, esperanza y varianza)
\end{itemize}

\begin{align*}
    E(X^0)&=\sum_{x=1}^\infty  \dfrac{c}{x^{k-0}}\\
    &=\sum_{x=1}^\infty  \dfrac{c}{x^{4}}
\end{align*}


```{r}
suma(4)
c <- 1/suma(4)
cat('el valor de c es:',c)
```

\begin{align*}
    E(X^1)&=\sum_{x=1}^\infty  \dfrac{c}{x^{k-1}}\\
    &=\sum_{x=1}^\infty  \dfrac{c}{x^{3}}
\end{align*}

```{r}
cat('El valor esperado:', c*suma(3))
```

\begin{align*}
    E(X^2)&=\sum_{x=1}^\infty  \dfrac{c}{x^{k-2}}\\
    &=\sum_{x=1}^\infty  \dfrac{c}{x^{2}}
\end{align*}

```{r}
cat('El segundo momento es:', c*suma(2))
```
Por tanto,

$$Var(X)=E(X^2)-\left[E(X) \right]^2$$
```{r}
cat('La varianza es igual a:', c*suma(2)-(c*suma(3))^2)
```


## Problem 2
Let $X$ be a random variable with density $f(x)=c/x^a$ ; $x>1$, and $a$ any real number for which $f$ is a density. Find the mean and the variance of $X$.

#### Solution
Veamos lo siguiente: 

\begin{align*}
     \int_{-\infty}^\infty f(x) dx &= \int_{1}^\infty \dfrac{c}{x^a} dx
 \end{align*}
 
Para que $f$ sea una densidad se tiene que $a>1$. 

Enontremos $k^{th}$ momento de $X$

Entonces para $a\neq k+1$. Tenemos
\begin{align*}
    E[X^k]    &= \int_{-\infty}^{\infty} x^k f(x) dx \\
    &= \int_1^\infty x^k \dfrac{c}{x^a} dx \\
    &= \int_1^\infty  \dfrac{c}{x^{a-k}} dx \\
    &= \dfrac{c}{-a+k+1}x^{-a+k+1}\vert_1^\infty
\end{align*}

\begin{itemize}
    \item Si $a>k+1$  entonces
 $$E[X^k]=\dfrac{-c}{-a+k+1}$$
 \item Si $a< k+1$ entonces
 $$E[X^k]=\infty$$
 \item  Para $a=k+1$ tenemos 
 \begin{align*}
     E[X^k]&= \int_1^\infty  \dfrac{c}{x} dx\\
     &=c\ln x \vert_1^\infty\\
     &= \infty
 \end{align*}
\end{itemize}

 
 

Para el momento cero necesitamos que $a>0+1=1$, para que la integral exista

 \begin{align*}
     1=E[X^0]&=\dfrac{-c}{-a+0+1}\\
     &=\dfrac{-c}{-a+1}
 \end{align*}
Así, $c=a-1$

Para el primer momento necesitamos que $a>1+1=2$, para que la integral exista

\begin{align*}
     E[X^1]&=\dfrac{-c}{-a+1+1}\\&=\dfrac{1-a}{-a+1+1}\\&=\dfrac{1-a}{2-a}
\end{align*}

Para el segundo momento necesitamos que $a>2+1=3$

\begin{align*}
     E[X^2]&=\dfrac{-c}{-a+2+1}\\
     &=\dfrac{1-a}{-a+2+1}\\
     &=\dfrac{1-a}{3-a}
\end{align*}
Entonces para encontrar la varianza necesitamos que $a>3$, la cual esta dada por:
\begin{align*}
    var(X)&=E[X^2]-(E[X])^2\\
    &=\dfrac{1-a}{3-a}-\left( \dfrac{1-a}{2-a}\right)^2\\
    &=\frac{1-a}{\left(3-a\right)\left(2-a\right)^2}
\end{align*}

## Problem 3
Let $X$ be a ramdon variable with density $f(x)=6x(1-x)$;$0<x<1$. Find the skewness and the kurtosis of $X$.

#### Solution
Veamos que $f(x)$ es una función de densidad
$$\int_{-\infty}^\infty f(x) dx= \int_{0}^1 6x(1-x) dx=(3x^2-2x^3)_0^1=1$$

Tenemos que hallar lo siguiente para encontrar skewness of $X$.
$$\gamma_1 = \dfrac{\kappa_3}{\kappa_2 ^{3/2}}$$
donde el $k^{th}$ momento central, que esta dado por: $\kappa_k = E[(X-\mu)^k]$

Encontremos primero $\mu$

\begin{align*}
    \mu=E[x]&=\int_{-\infty}^\infty xf(x) dx\\
    &= \int_0^1 x\cdot 6x(1-x) dx\\
    &= \int_0^1 6x^2-6x^3 dx\\
    &= \left(2x^3-\frac{3}{2}x^4 \right)_0^1\\
    &= 2-\frac{3}{2}\\
    &= \frac{1}{2}
\end{align*}

El segundo momento central es:

\begin{align*}
    \kappa_2=E[(X-\mu)^2]&=\int_{-\infty}^\infty \left(x-\frac{1}{2}\right)^2\cdot f(x) dx\\
    &=\int_0^1 \left(x-\frac{1}{2}\right)^2\cdot 6x(1-x) dx\\
    &= \int_0^1 \left(x^2-x+\frac{1}{4}\right)6x\left(1-x\right) dx\\
    &= \int_0^1 -6x^4+12x^3-\frac{15x^2}{2}+\frac{3x}{2} dx\\
    &=\left(-\frac{6x^5}{5}+3x^4-\frac{5x^3}{2}+\frac{3x^2}{4} \right)_0^1\\
    &= -\frac{6}{5}+3-\frac{5}{2}+\frac{3}{4}\\
    &= 0.05
\end{align*}

El tercer momento central es:

\begin{align*}
    \kappa_3=E[(X-\mu)^3]&=\int_{-\infty}^\infty \left(x-\frac{1}{2}\right)^3\cdot f(x) dx\\
    &=\int_0^1 \left(x-\frac{1}{2}\right)^3\cdot 6x(1-x) dx\\
    &= \int_0^1 \left(x^3-\frac{3x^2}{2}+\frac{3x}{4}-\frac{1}{8}\right)6x\left(1-x\right) dx\\
    &= \int_0^1 -6x^5+15x^4-\frac{27x^3}{2}+\frac{21x^2}{4}-\frac{3x}{4} dx\\
    &=\left(-x^6+3x^5-\frac{27x^4}{8}+\frac{7x^3}{4}-\frac{3x^2}{8} \right)_0^1\\
    &= -1+3-\frac{27}{8}+\frac{7}{4}-\frac{3}{8}\\
    &= 0
\end{align*}

Entonces skewness de $X$ es: $$\gamma_1 = \dfrac{\kappa_3}{\kappa_2 ^{3/2}}=\dfrac{0}{0.05^{3/2}}=0$$

 Para la kurtosis necesitamos el cuarto momento central $\kappa_4$
 
\begin{align*}
    \kappa_4=E[(X-\mu)^4]&=\int_{-\infty}^\infty \left(x-\frac{1}{2}\right)^4\cdot f(x) dx\\
    &=\int_0^1 \left(x-\frac{1}{2}\right)^4\cdot 6x(1-x) dx\\
    &= \int_0^1 \left(x^4-2x^3+\frac{3x^2}{2}-\frac{x}{2}+\frac{1}{16}\right)6x\left(1-x\right) dx\\
    &=-\frac{3}{8}\left(\frac{16x^7}{7}-8x^6+\frac{56x^5}{5}-{8x^4}+{3x^3}-\frac{x^2}{2} \right)_0^1\\
    &= -\frac{3}{8}\left(\frac{16}{7}-8+\frac{56}{5}-{8}+{3}-\frac{1}{2} \right)_0^1\\
    &= 0.005
\end{align*}

Entonces la kurtosis de $X$ es: 
$$\gamma_2 = \dfrac{\kappa_4}{\kappa_2^2}-3=\dfrac{0.005}{0.05^2}-3=-1$$ 

Como $\gamma_2<0$ es  platykurtic, lo que significa que hay poca concentración de datos en la media


## Problem 4
Say $(X,Y)$ is a random vector with joint density proportional to $g(x,y)=(x+1)y^x$ ; $0<y<1$ ; $x=1,2,3$. Find the correlation of $X$ and $Y$.


#### Solution
$Y$ es una variable continua y $X$ una variable discreta. Veamos primero si es una función de densidad. Como es proporcional, existe un constante $c$ tal que: $f(x,y) = c\cdot g(x,y) = c(x+1)y^x$.
\begin{align*}
    1= \sum_{x=1}^3\int_0^1 c(x+1)y^xdy &= c\sum_{x=1}^3(x+1)\int_0^1 y^xdy \\
    &= c\sum_{x=1}^3(x+1)\frac{y^{x+1}}{x+1}|_0^1 \\
    &= c\sum_{x=1}^3(x+1)\frac{1}{x+1} \\
    &=3c
\end{align*}
Entonces, $c=\dfrac{1}{3}$.

La correlación esta dada por: 

$$corr(X,Y) = \dfrac{cov(X,Y)}{\sigma_X \sigma_Y}$$

donde covarianza es igual a :

$$cov(X,Y) = E[XY] - E[X]E[Y]$$



Hallemos las marginales,
\begin{align*}
    f_X(x) = \int_{-\infty}^\infty f(x,y)dy &= \int_{0}^1 \frac{1}{3}(x+1)y^xdy \\
    &= \frac{1}{3}(x+1) \frac{y^{x+1}}{x+1}|_0^1 \\
    &= \frac{1}{3}
\end{align*}

\begin{align*}
    f_Y(y) = \sum_{x=1}^3 f(x,y) &= \sum_{x=1}^3 \frac{1}{3}(x+1)y^x \\
    &= \frac{1}{3}(2y+3y^2+4y^3)
\end{align*}



Hallemos $E(X)$,$E(X^2)$, $Var(X)$ y $\sigma_X$

\begin{align*}
    E(X) &= \sum_{x=1}^3 xf_X(x) = \frac{1}{3}(1+2+3) = 2 \\ \\
    E(X^2) &= \sum_{x=1}^3 x^2f_X(x) = \frac{1}{3}(1+4+9) = \frac{14}{3} \\ \\
    Var(X) &= E(X^2)-E(X)^2 = \frac{14}{3}- 2^2 = \frac{2}{3} \\ \\
    \sigma_X &= \sqrt{\frac{2}{3}}
\end{align*}


Hallemos $E(Y)$,$E(Y^2)$, $Var(Y)$ y $\sigma_Y$

\begin{align*}
    E(Y) &= \int yf_Y(y) dy \\
    &= \int_0^1 y\frac{1}{3}(2y+3y^2+4y^3) dy \\
    &= \frac{133}{180} \\ \\
    E(Y^2) &= \int y^2f_Y(y) dy \\
    &= \int_0^1 y^2\frac{1}{3}(2y+3y^2+4y^3) dy \\
    &= \frac{53}{90} \\ \\
     Var(Y) &= E(Y^2)-E(Y)^2 = \frac{53}{90} - \left(\frac{133}{180}\right)^2 = \frac{1391}{32400} \\
    \sigma_Y &= \sqrt{\frac{1391}{32400}} = \frac{\sqrt{1391}}{180}\\
\end{align*}

Hallemos $E(XY)$

\begin{align*}
    E(XY) &= \sum_{x=1}^3\int_0^1 xy\cdot \frac{1}{3}(x+1)y^xdy \\
    &= \frac{1}{3}\sum_{x=1}^3x(x+1)\int_0^1 y^{x+1}dy \\
    &= \frac{1}{3}\sum_{x=1}^3x(x+1)\frac{y^{x+2}}{x+2}|_0^1 \\
    &= \frac{1}{3}\sum_{x=1}^3\frac{x(x+1)}{x+2} \\
    &= \frac{137}{90}
\end{align*}

La covarianza con los datos encontrados es:

$$cov(X,Y) = E[XY] - E[X]E[Y] = \dfrac{137}{90}-2\cdot\dfrac{133}{180}=\dfrac{2}{45}$$

Finalmente la correlación es:

\begin{align*}
    cor(X,Y) &=  \dfrac{cov(X,Y)}{\sigma_X \sigma_Y} \\
    &= \frac{2/45}{\sqrt{2/3}\cdot \sqrt{1391}/180} \\
    &\approx 0.263
\end{align*}
